臺灣臺中地方法院刑事判決
111年度交易字第286號
公  訴  人  臺灣臺中地方檢察署檢察官
被      告  曾元鴻


上列被告因公共危險案件，經檢察官提起公訴（111年度速偵字
第712號），本院判決如下：
    主    文
甲○○駕駛動力交通工具而吐氣所含酒精濃度達每公升零點二五毫
克以上，累犯，處有期徒刑陸月，併科罰金新臺幣貳萬元，有期
徒刑如易科罰金，罰金如易服勞役，均以新臺幣壹仟元折算壹日
。
    犯罪事實
一、甲○○自民國111年2月10日中午12時許起至同日下午2時45分
    許止，在其臺中市○○區○○○路00號住處內，飲用高粱酒後，
    竟不顧大眾通行之安全，隨即騎乘車牌號碼000-000號普通
    重型機車上路。嗣於同日下午3時10分許，行經臺中市○○區○
    ○路000號前時，為警攔檢盤查，並對其施以吐氣酒精濃度試
    驗，測得其酒後吐氣所含酒精成分為每公升0.60毫克，而查
    悉上情。
二、案經臺中市政府警察局豐原分局報告臺灣臺中地方檢察署檢
    察官偵查起訴。
    理    由
一、按被告以外之人於審判外之言詞或書面陳述，除法律有規定
    者外，不得作為證據；被告以外之人於審判外之陳述，雖不
    符同法第159條之1至第159條之4之規定，而經當事人於審判
    程式同意作為證據，法院審酌該言詞陳述或書面陳述作成時
    之情況，認為適當者，亦得為證據，當事人、代理人或辯護
    人於法院調查證據時，知有第159條第1項不得為證據之情形
    ，而未於言詞辯論終結前聲明異議者，視為有前項之同意，
    刑事訴訟法第159條第1項、第159條之5第1項、第2項分別定
    有明文。查本案下列據以認定被告犯罪之供述證據，檢察官
    、被告，迄於言詞辯論終結前均未聲明異議，復經審酌該等
    言詞陳述或書面作成時之情況，並無違法、不當或顯不可信
    之狀況，依刑事訴訟法第159條之5規定，均有證據能力。又
    本案認定事實之其餘非供述證據，並無證據證明係公務員違
    背法定程序所取得，依同法第158條之4反面解釋，亦均有證
    據能力，合先敘明。
二、訊據被告甲○○對上開犯罪事實坦承不諱，並有警員職務報告
    、酒精測定紀錄表、臺中市○○○○○○○○○道路○○○○○○○○○○○號查
    詢機車車籍結果等件在卷可參（見偵卷第33頁、第45頁至第
    47頁、第53頁），足認被告之自白與事實相符，被告犯行堪
    以認定，應依法論科。
三、論罪科刑
（一）核被告所為，係犯刑法第185條之3第1項第1款之駕駛動力
      交通工具而吐氣所含酒精濃度達每公升0.25毫克以上之罪
      。
（二）被告前因酒後駕車犯公共危險罪案件，經本院106年度沙
      交簡字第279號判決判處有期徒刑4，於106年5月19日易科
      罰金執行完畢；又因酒後駕車犯公共危險案件，先後經①
      本院108年度沙交簡字第956號判決判處有期徒刑5月，併
      科罰金新臺幣（下同）1萬元，②本院109年度沙交簡字第6
      6號判決判處有期徒刑5月，併科罰金3萬元，前述①、②兩
      案所判有期徒刑部分，經本院109年度聲字第1023號裁定
      定應執行刑8月，被告於109年5月13日入監，於同年8月12
      日因徒刑執行完畢出監等情，有臺灣高等法院被告前案紀
      錄表在卷可稽，被告於受上開有期徒刑執行完畢後，5年
      以內故意再犯本件有期徒刑以上之罪，為累犯，且所犯前
      案與本案均係酒後駕車之公共危險罪，足見被告有其特別
      惡性，前案之徒刑執行並無成效，被告對於刑罰之反應力
      顯然薄弱，為兼顧社會防衛之效果，依108年2月22日公布
      之司法院大法官會議釋字第775號解釋意旨，爰依照刑法
      第47條第1項之規定加重其刑。
四、爰審酌：（一）政府各相關機關就酒後駕車之危害性以學校
    教育、媒體傳播等方式一再宣導，為時甚久，被告對於飲酒
    後酒精濃度超出一定標準不得駕駛動力交通工具之法律規範
    應知之甚稔，竟仍無視法律禁止酒後駕車之禁令，明知自己
    飲酒後，精神狀態仍已受相當影響，僅圖一己往來交通之便
    ，率爾騎乘普通重型機車上路，其吐氣所含酒精濃度顯逾法
    定不得駕駛動力交通工具之標準值，危及自身暨其他道路使
    用人之人身安全，行為殊值非難；（二）被告自陳為高中畢
    業，在餐廳幫忙炒菜，月收1萬3,000餘元，無未成年子女，
    要扶養80幾歲的父母，父母的三餐都由被告處理（見本院卷
    第32頁至第33頁）之智識程度及生活狀況；（三）被告坦承
    犯行之犯後態度等一切情狀，量處如主文所示之刑，並諭知
    易科罰金及易服勞役之折算標準，以示懲儆。
五、據上論斷，應依刑事訴訟法第299條第1項前段，刑法第185
    條之3第1項第1款、第47條第1項、第41條第1項前段、第42
    條第3項，刑法施行法第1條之1第1項，判決如主文。
本案經檢察官張富鈞提起公訴，檢察官乙○○到庭執行職務。
中　　華　　民　　國　　111 　年　　4 　　月　　25　　日
               刑事第十八庭  法  官  張美眉
以上正本證明與原本無異。
如不服本判決應於收受送達後20日內向本院提出上訴書狀，並應
敘述具體理由；其未敘述上訴理由者，應於上訴期間屆滿後20日
內向本院補提理由書（均須按他造當事人之人數附繕本）「切勿
逕送上級法院」。
　　　　                     書記官  薛美怡
中　　華　　民　　國　　111 　年　　4 　　月　　25　　日
附錄論罪科刑法條
中華民國刑法第185條之3
駕駛動力交通工具而有下列情形之一者，處3年以下有期徒刑，
得併科30萬元以下罰金：
一、吐氣所含酒精濃度達每公升零點二五毫克或血液中酒精濃度
    達百分之零點零五以上。
二、有前款以外之其他情事足認服用酒類或其他相類之物，致不
    能安全駕駛。
三、服用毒品、麻醉藥品或其他相類之物，致不能安全駕駛。
因而致人於死者，處3年以上10年以下有期徒刑，得併科2百萬元
以下罰金；致重傷者，處1年以上7年以下有期徒刑，得併科1百
萬元以下罰金。
曾犯本條或陸海空軍刑法第54條之罪，經有罪判決確定或經緩起
訴處分確定，於十年內再犯第1項之罪因而致人於死者，處無期
徒刑或5年以上有期徒刑，得併科3百萬元以下罰金；致重傷者，
處3年以上10年以下有期徒刑，得併科2百萬元以下罰金。